【裁判字號】    90,小上,15
【裁判日期】    900823
【裁判案由】    給付票款
【裁判全文】
臺灣嘉義地方法院民事判決  九十年度小上字第一五號
    上  訴  人  乙○○
    被上 訴 人  甲○○
右當事人間請求給付票款事件，上訴人對於中華民國九十年四月三十日本院嘉義簡易
庭九十年度小上字第九四號第一審判決提起上訴，本院判決如左：
    主  文
上訴駁回。
第二審訴訟費用新台幣壹仟陸佰零伍元由上訴人負擔。
    理      由
一、按對於小額程序之第一審判，得上訴或抗告於管轄之地方法院，其審判以合議行
    之，對於前項第一審裁判之上訴或抗告，非以其違背法令為理由，不得為之，民
    事訴訟法第四百三十六條之二十四定有明文；又為貫徹小額程序之簡速性，避免
    因當事人於上訴程序提出新事實及證據而延滯訴訟，小額事件之第二審法院原則
    上應按第一審之訴訟資料，審核其訴訟程序及判決內容有無違背法令，當事人於
    第一審言詞辯論終結前未曾提出之訴訟資料，不得再行提出，此亦為民事訴訟法
    第四百三十六條之二十八明定小額事件之當事人於第二審程序不得提出新攻擊或
    防禦方法之規定。復依同法第四百三十六條之三十二規定，第四百六十八條、第
    四百六十九條第一款至第五款於小額事件之上訴程序準用之，而依同法第四百六
    十八條規定，判決不適用法規或適用不當者，為違背法令，判決有同法第四百六
    十九條所列各款情形之一者，為當然違背法令。另按同法第四百三十六條之二十
    五規定，上訴狀內應記載上訴理由，表明下列各款事項：（一）、原判決違背之
    法令及其具體內容；（二）、依訴訟資料可認為原判決有違法令之具體事實。是
    提起小額程序第二審上訴，如依民事訴訟法第四百六十八條規定，以原判決有不
    適用法規或適用法規不當為上訴理由時，其上訴狀或理由書應有具體之指摘，並
    揭示該法規之條項或其內容，若係成文法以外之法則，應揭示該法則之旨趣，倘
    為司法院解釋、或本院之判例，則應揭示該判解之字號或其內容，如依民事訴訟
    法第四百六十九條所列各款事由為提起上訴者，其上訴狀或理由書，應揭示合於
    該款之事實，上訴狀或理由書如未依此項方法表明，即難認為巳對第一審判決之
    違背法令有具體指摘，其上訴自難認為合法（最高法院七十一年台上字第三一四
    號判例可資參照）。
二、上訴意旨略以：系爭支票是向玉山銀行申請，因其中手續上訴人並不瞭解，且銀
    行從未通知本人領取支票，所以從申請到開戶後本人從未持有支票，更未簽發支
    票，直到上訴人之信用卡被停用，詳查後方得知是被銀行拒絕往來戶，才恍然大
    悟，所以支票並非本人領用後交由外人使用，支票上所蓋印文確為上訴人之名，
    但此顆印章上訴人從未持有，所以支票上之印文並非上訴人所持有等語。
三、經查，本件訴訟標的金額為新台幣（下同）十萬元，依民事訴訟法第四百三十六
    條之八第一項，訴訟標的金額未逾十萬元，應適用小額訴訟程序。而查，上訴人
    之前開上訴理由，係事實認定問題，其於第一審言詞辯論終結前未曾提出之訴訟
    資料，已不得再行提出。是上訴意旨既未具體表明依原審之訴訟資料，原判決有
    何不適用法規、適用法規不當或民事訴訟法第四百六十九條各款之情形，自難認
    對該判決之如何違背法令巳有具體之指摘，其上訴為不合法，應予裁定駁回。
四、又上訴人支出之第二審訴訟費用，共一千六百零五元（裁判費一千五百零三元、
    送達郵費一百零二元），應由上訴人負擔，附此敘明。
五、據上論結，本件上訴為不合法，依民事訴訟法第四百三十六條之三十二第二項、
    第四百四十四條第一項、第九十五條、第七十八條、第四百三十六條之十九第一
    項裁定如主文。
中      華      民      國    九十      年    八      月      二十三    日
~B臺灣嘉義地方法院民事第二庭
~B    審判長法官  夏金郎
~B    法      官  李文輝
~B    法      官  羅秀緞
右為正本係照原本作成。
本判決不得上訴。
中      華      民      國    九十      年      八    月      二十四     日
~B    書  記  官  沈秀鈴


司法院資訊處製作；財團法人民間司法改革基金會備份。
